【裁判字號】    98,易,1206
【裁判日期】    981215
【裁判案由】    侵占等
【裁判全文】
臺灣臺北地方法院刑事判決              98年度易字第1206號
公  訴  人  臺灣臺北地方法院檢察署檢察官
被      告  己○○
選任辯護人  楊國宏律師
            周詩鈞律師
上列被告因侵占等案件，經檢察官提起公訴（九十七年度偵字第
一七六五八號），本院判決如下：
    主    文
己○○犯如附表一所示之罪，各處如附表一所示之刑，各減刑如
附表一所示；又犯如附表二所示之罪，各處如附表二所示之刑；
又行使從事業務之人，明知為不實之事項，而登載於其業務上作
成之文書，足以生損害於他人，處有期徒刑月，如易科罰金，
以新臺幣壹仟元折算壹日。應執行有期徒刑貳年，如易科罰金，
以新臺幣壹仟元折算壹日。
    犯罪事實
一、己○○自民國九十二年五月間某日起至九十七年一月十一日
    為止，任職於址設臺北市○○區○○路四段二三三號十樓之
    二之臺灣高絲股份有限公司（下稱高絲公司），擔任該公司
    美容指導員，並自九十五年三月一日起經該公司指派在臺北
    市中山區○○○路一四號之衣蝶百貨股份有限公司臺北店高
    絲化妝品專櫃（下稱衣蝶高絲專櫃）擔任櫃長之職務，負責
    美容指導、美容保養商品銷售、保管、盤點、報表整理及收
    取貨款等工作，為從事業務之人，本應基於僱傭契約之本旨
    ，以最有利於高絲公司之方式，忠實、誠信地為高絲公司處
    理上開業務，明知依照高絲公司內部規定，對於所銷售之美
    容保養商品必須銀貨兩訖，並依法開立統一發票，不得在購
    買美容保養商品之客戶尚未以現金或信用卡刷卡之方式給付
    全部貨款前，將美容保養商品交付予客戶。詎己○○為求提
    升衣蝶高絲專櫃業績，竟分別意圖為第三人辛○○不法之利
    益，於如附表一、二所示時間，在衣蝶高絲專櫃內，明知購
    買高絲公司美容保養商品之客戶辛○○並未以現金或信用卡
    刷卡之方式給付其所購買高絲公司美容保養商品全部貨款，
    竟違背其應盡力維護高絲公司利益之任務，在辛○○尚未給
    付該等美容保養商品全部貨款前，即將如附表一、二所示總
    金額之高絲公司美容保養商品分別交付予辛○○，而為違背
    其對於高絲公司任務之行為，嗣因辛○○與己○○就高絲公
    司美容保養商品之貨款計算及贈品給付與否問題產生歧異，
    辛○○未結清其全部所購買高絲公司美容保養商品貨款二百
    八十三萬零六百六十元，致生損害於高絲公司之財產。嗣因
    高絲公司營業主管發覺衣蝶高絲專櫃有庫存商品尚多卻一再
    進貨之異常情形，遂於九十七年一月八日派員至衣蝶高絲專
    櫃進行盤點，己○○為應付高絲公司盤點程序，減少帳面美
    容保養商品短少之盤點差距，以掩飾其前開違背高絲公司規
    定而出貨予辛○○之犯行，竟另基於行使業務上登載不實文
    書之犯意，於同日，在衣蝶高絲專櫃內，自行在其業務上製
    作之「ＫＯＳＥ〈１／８〉月份庫存管理表—修訂版（次月
    三日前提出）」上虛偽記載將新臺幣（下同）二十三萬四千
    四百四十元之美容保養商品轉出調送至京華城百貨公司高絲
    專櫃之不實資料後，據以持向高絲公司盤點人員行使之，使
    高絲公司盤點人員誤認衣蝶高絲專櫃確有將二十三萬四千四
    百四十元之美容化妝商品轉出調送至京華城百貨公司高絲專
    櫃，致生損害於高絲公司對於該公司美容保養商品銷售管理
    之正確性。惟因衣蝶高絲專櫃所短少美容保養商品數量龐大
    ，高絲公司經過盤點及追蹤清查後查知上情。
二、案經高絲公司訴請臺灣臺北地方法院檢察署檢察官偵查起訴
    。
    理    由
壹、證據能力部分：
  一、按被告以外之人於偵查中向檢察官所為之陳述，除顯有不
      可信之情況者外，得為證據，刑事訴訟法第一百五十九條
      之一第二項定有明文。經查：證人丁○○、乙○○、庚○○及辛○○於九十七年十月七日、十二月五日偵查中分別
      以證人身分到庭具結向檢察官所為之證述，均查無何顯不
      可信之情況，依刑事訴訟法第一百五十九條之一第二項規
      定，自均得為證據。被告之選任辯護人於本院九十八年六
      月十二日準備程序期日中固以證人丁○○、乙○○、庚○○及辛○○之證述均屬被告以外之人於審判外之陳述為由
      爭執其等證據能力。然按刑事訴訟法第一百六十六條以下
      所定詰問程序，僅於審判程序有其適用，偵查程序中檢察
      官固然基於其客觀義務，必須對於被告有利及不利之情形
      均一律注意（刑事訴訟法第二條第一項參照），惟偵查中
      檢察官主要係基於蒐集被告犯罪證據之目的以訊問證人，
      核與審判程序中法院需立於公正第三人地位，經由當事人
      之攻防，調查證人以認定事實之性質及目的有別，況偵查
      中訊問證人，法亦無明文必須傳喚被告使之得以在場，至
      刑事訴訟法第二百四十八條第一項前段雖規定「如被告在
      場者，被告得親自詰問」，然在偵查之目的及法律之條文
      規範結構下，事實上亦難期被告有於偵查中行使詰問權之
      機會，是應認我國現行法制中，偵查中被告對於證人之對
      質詰問權，並非必然需受到保障之權利，惟法院於審判中
      欲使用偵查時訊問證人之筆錄時，基於審判期日即應保障
      被告對質詰問權之法理，除被告於審判中放棄對該證人之
      反對詰問權，而得依刑事訴訟法第二百八十八條第二項前
      段規定以宣讀該證人於審判外陳述或告以要旨等簡便調查
      證據方式為之者外，法院仍應傳喚該陳述人到庭，使被告
      或其辯護人有行使反對詰問權之機會，否則該證人在偵查
      中向檢察官所為之陳述，縱使已經具結，且無顯不可信之
      情況，仍屬未經完足調查之證據。當事人對於詰問權既有
      處分之權能，則此項詰問權之欠缺，非不得於審判中由被
      告行使以補正，而完足為經合法調查之證據，最高法院九
      十六年度臺上字第一八七○號著有判決意旨可資參照。本
      案證人丁○○、乙○○、庚○○及辛○○嗣已於本院九十
      八年八月十一日、九月二日審判期日中分別以證人身分到
      庭陳述，並分別賦予被告己○○及其選任辯護人對質詰問
      之機會，則前開證人丁○○、乙○○、庚○○及辛○○於
      偵查中之證述，雖均屬被告以外之人於審判外之陳述，其
      等瑕疵應認已治癒，而均具有證據能力。
  二、又按被告以外之人於審判外之陳述，雖不符前四條之規定
      ，而經當事人於審判程序同意做為證據，法院審酌該言詞
      陳述或書面陳述作成時之情況，認為適當者，亦得為證據
      。當事人、代理人或辯護人於法院調查證據時，知有刑事
      訴訟法第一百五十九條第一項不得為證據之情形，而未於
      言詞辯論終結前聲明異議者，視為有前項之同意，刑事訴
      訟法第一百五十九條之五定有明文。經查，本案告訴代理
      人於九十七年五月八日、十月二日、十一月六日偵查中提
      出之告訴人刑事告訴狀、刑事補充告訴理由（一）狀、刑
      事追加告訴暨補充告訴理由（二）狀及其附件，業據被告
      之選任辯護人於本院九十八年六月十二日準備程序期日中
      爭執其等證據能力；而告訴代理人於九十七年五月八日、
      十月二日、十一月六日偵查中提出之告訴人刑事告訴狀、
      刑事補充告訴理由（一）狀、刑事追加告訴暨補充告訴理
      由（二）狀及其附件分別係私文書及被告以外之人於審判
      外之書面陳述，依刑事訴訟法第一百五十九條第一項之規
      定，均不得作為證據。此外，本院認定犯罪事實所憑之證
      據，部分屬傳聞證據，惟檢察官、被告及其選任辯護人均
      未於本院言詞辯論終結前聲明異議，本院審酌該等言詞或
      書面陳述作成之情況，並無非出於任意性或不正取供，或
      違法或不當情事，且客觀上亦無不可信之情況，堪認為適
      當，依刑事訴訟法第一百五十九條之五第二項規定，均得
      作為證據，先予敘明。
貳、實體部分：
  一、訊據被告固坦承前開行使業務上登載不實文書之犯行，惟
      矢口否認有何背信之犯行，辯稱：伊只是要達成業績，沒
      有要為不法所有，業績獎金也是要辛○○的款項真的有入
      帳，公司才會列入計算，由櫃上小姐大家去平分的，並非
      不法所有，伊沒有不法所有意圖云云。經查：
  （一）被告於前開時間、地點，自行在其業務上製作之「ＫＯ
        ＳＥ〈１／８〉月份庫存管理表—修訂版（次月三日前
        提出）」上虛偽記載將二十三萬四千四百四十元之美容
        保養商品轉出調送至京華城百貨公司高絲專櫃之不實資
        料後，據以持向高絲公司盤點人員行使之，使高絲公司
        盤點人員誤認衣蝶高絲專櫃確有將二十三萬四千四百四
        十元之美容化妝商品轉出調送至京華城百貨公司高絲專
        櫃等事實，業據被告於本院審理時坦承不諱，復經證人
        即斯時告訴人高絲公司營業主任丁○○、斯時京華城高
        絲專櫃櫃長庚○○於偵查及本院審理時分別到庭證述屬
        實，並有ＫＯＳＥ〈１／８〉月份庫存管理表—修訂版
        （次月三日前提出影本一紙在卷可稽，應堪採信。
  （二）又被告於如附表一、二所示時間，在衣蝶高絲專櫃內，
        明知證人辛○○並未以現金或信用卡刷卡之方式給付其
        所購買高絲公司美容保養商品全部貨款，仍將如附表一
        、二所示總金額之高絲公司美容保養商品分別交付予證
        人辛○○，惟證人辛○○事後並未結清其購買高絲公司
        美容保養商品之全部貨款二百八十三萬零六百六十元等
        事實，為被告所是認，復經證人丁○○於本院同一審判
        期日中證稱：本件會發現被告的犯行是因為伊等公司有
        電腦的系統作進銷，公司發現庫存已經有一、兩百件，
        而且當月也沒有任何活動，為何還要再近二、三十件，
        所以伊等就開始發現訂貨有異常，公司的部長就知會伊
        等幹部，要伊等去店裏做全部商品盤點的動作，盤點後
        才發現其實沒有這麼多的庫存，九十七年一月八日和九
        十七年一月十日兩次盤點的結果就是發現他全部商品的
        總差額有兩百八十三萬左右等語，證人即斯時衣蝶高絲
        專櫃美容指導員乙○○於本院九十八年八月十一日審判
        期日中證稱：櫃長來櫃上後，辛○○就出現，也開始有
        這種先取貨後付款的交易，但這種專櫃出貨卻沒有付錢
        或伊等有刷卡收帳卻沒有出貨的情形只有辛○○一人，
        辛○○過來伊等櫃上都是櫃長在的時候，櫃長休假的時
        候，辛○○會說是櫃長有叫他過來，或是打電話給櫃長
        說有來伊等櫃上，他都會指定要拿什麼，伊等就跟櫃長
        確認一下是不是要把這些東西給辛○○，櫃長都說拿給
        辛○○，他來的話都是拿東西，沒有給伊等現金，也沒
        有刷卡，櫃長說如果辛○○來櫃上買東西，業績就會提
        升，這樣櫃上的人員可以平分獎金；櫃長說如果辛○○
        來拿東西，就在記事本上記上去，這本記事本是僅供和
        辛○○的交易使用等語，證人即斯時衣蝶高絲專櫃美容
        指導員丙○○於本院同一審判期日中證稱：被告說如果
        大姊來取貨，或是交代伊等他來拿貨品的時候，伊等就
        要在記事本上填寫這樣的內容，至於大姊付款不會和伊
        等這邊接洽，都是和被告直接算，這記事本是只有提供
        給那位大姊交易使用等語，證人即斯時衣蝶高絲專櫃美
        容指導員戊○○於本院同一審判期日中證稱：櫃長說如
        果游小姐要拿貨要記載在記事本上面，他才清楚游小姐
        拿了什麼貨等語，並有被告於九十七年一月十一日親筆
        書寫之說明書、短少商品數量明細表等件附卷可佐，且
        有被告提出之記事本一本及活頁紙七頁扣案可考，足認
        被告於如附表一、二所示時間，為告訴人處理事務時，
        確分別有為違背其任務之行為，致生損害於告訴人財產
        之情事。
  （三）被告雖以前開情詞置辯。惟查，證人丁○○於本院同一
        審判期日中證稱：公司對於專櫃銷售的方式有規定跟顧
        客的銷售要銀貨兩訖，當場要結清，不能賒帳，也不許
        先取貨後付款等語，又證人乙○○於本院同一審判期日
        中證稱：高絲有規定專櫃之銷售必須銀貨兩訖，不可以
        讓客人賒帳，如果專櫃遇到大客戶，購買量很高，也都
        一樣，要付清款項，不可以賒帳等語，足認告訴人確有
        禁止先取貨後付款之規定，果告訴人知悉證人辛○○購
        買美容保養商品時並未如數付清貨款，豈會同意與證人
        辛○○交易而陸續出貨予證人辛○○轉售予他人，致其
        權利受損？是被告同意第三人辛○○先取貨後付款，可
        認被告有使證人辛○○獲得先取貨後付款之不法利益之
        意圖甚明。再衡諸日常生活之經驗法則，被告僅為衣蝶
        高絲專櫃之櫃長，為告訴人處理美容指導、美容保養商
        品銷售、保管、盤點、報表整理及收取貨款等事務，為
        單純之受僱人，本應基於僱傭契約之本旨，誠實為告訴
        人處理業務，除銷售美容保養商品為告訴人賺取利潤同
        時也為自己取得業績外，更應注意客戶應付之美容保養
        商品貨款是否已完全給付，然被告卻為圖謀自己能夠不
        當提高業績，明知告訴人內部規定不可以先取貨後付款
        ，竟意圖使第三人即證人辛○○獲取得先取貨後付款之
        不法利益，而同意證人辛○○先取貨後付款此一違背任
        務之行為，使告訴人違反與百貨公司通路商之約定，並
        導致告訴人最後無法如數收回全部美容保養商品之貨款
        ，而損害告訴人本人之利益，被告所為顯已該當於刑法
        上之背信罪，至為灼然，是被告前開所辯顯係事後飾卸
        之詞，委無可採。
  （四）至於證人辛○○於本院九十八年九月二日審判期日中固
        證稱：伊買貨都是付清，在百貨公司買東西怎麼可能拿
        了東西沒有結帳，伊有時候付現金，有時候請朋友刷卡
        ，像是九月份有可能三、四天要結掉一百九十萬，有時
        候伊拿現金給被告，被告就去刷他自己的卡，伊是先付
        款，之後才去拿貨，所以拿貨的時候就沒有再付款；九
        十五年、九十六年間和被告購買高絲產品時並沒有積欠
        被告貨款的情形，但九十五年九月、十月伊東西都沒拿
        到，金額達兩百八十萬等語，復經證人甲○○於本院九
        十八年十一月二十四日審判期日中證述屬實，並有台新
        國際商業銀行股份有限公司九十八年十一月九日台新總
        作服帳務字第○九八○○○一五一一九號函及其檢附持
        卡人交易明細、臺灣土地銀行總個卡業字第○九八○○○四五○八○號函及其檢附持卡人交易查詢、合作金庫
        商業銀行九十八年十一月十一日合金總卡字第○九八○○三二六七七號函及其檢附信用卡消費明細帳單、安泰
        商業銀行個金徵審部九十八年十一月十二日（九八）安
        個信字第○九八○○○六一七號函及其檢附消費明細、
        國泰世華商業銀行業務控管部九十八年十一月十日國世
        業控字第○九八○○○○六五一號函及其檢附消費明細
        、玉山銀行信用卡事業處九十八年十一月十二日玉山卡
        （風字第○九八一一○九○○四號函及其檢附消費紀錄
        中國信託商業銀行九十八年十一月十二日刑事陳報狀及
        其檢附客戶消費明細表、臺北富邦業銀行股份有限公司
        九十八年十一月十六日刑事陳報狀及其檢附信用卡消費
        明細及帳單等件在卷可稽。惟證人辛○○前開其均先付
        款後取貨之證述，核與證人乙○○、戊○○、丙○○於
        本院前開證述均不合，且觀之臺灣新光商業銀行股份有
        限公司九十八年九月十五日（九八）新光銀信卡字第三
        八一九號函及其檢附新光銀行卡有己○○帳單明細、香
        港商香港上海匯豐銀行股份有限公司九十八年九月十八
        日（九八）港匯銀總字第○八九三八號函及其檢附香港
        上海匯豐銀行信用卡繳款通知書、台新國際商業銀行股
        份有限公司九十八年九月十四日台新總作服帳務字第○
        九八○○○一一四二七號函、臺北富邦商業銀行股份有
        限公司九十八年九月十七日刑事陳報狀及其檢附信用卡
        消費明細及帳單、兆豐國際商業銀行九十八年九月十五
        日（九八）兆銀卡字第○四一七號函及其檢附交易暨繳
        款歷史明細表、遠東國際商業銀行股份有限公司九十八
        年九月十八日刑事陳報狀及其檢附消費明細、花旗（臺
        灣）商業銀行九十八年十月二十七日（九十八）政查字
        第二五○四二號函及其檢附花旗白金卡月結單、Ｒｅａ
        ｄｙ  Ｃａｓｈ卡月結單所示，足認被告並無在衣蝶百
        貨股份有限公司臺北店刷卡之紀錄，是被告並無證人辛○○所述於收受證人辛○○現金後，持自己信用卡刷卡
        之行為，應堪認定。再者，證人辛○○於本院同一審判
        期日中亦證稱：伊買的貨都有拿到，但是伊與被告協議
        金額的贈品和貨品沒有拿到，在九十五年六、七、八月
        伊等們協議的條件是八折，而且有內容物加贈和滿額贈
        等語，足認證人辛○○認為被告所積欠價值二百八十幾
        萬之協議贈品，均非被告依告訴人內部規定所得贈與證
        人辛○○之商品甚明，且被告就證人辛○○業已給付貨
        款之部分，並無積欠證人辛○○美容保養商品之情事，
        應可認定。參酌證人丁○○、乙○○、戊○○、丙○○
        及庚○○於偵查及本院審理時之證述，均無明確指認被
        告有何將業務上所持有告訴人美容保養商品或其價款侵
        占入己之行為，此外，復查無其他積極證據足證被告涉
        有公訴人所指此部分之業務侵占犯行，自難認被告有何
        業務侵占之犯行，併予敘明。
  （五）綜上所述，被告前開所辯，顯係臨訟卸責之詞，不足採
        信。本件事證明確，被告犯行均洵堪認定，應均予依法
        論科。
  二、論罪科刑部分：
  （一）按刑法上之背信罪為一般的違背任務之犯罪，而同法之
        侵占罪，則專指持有他人所有物，以不法領得之意思，
        變更持有為所有，侵占入己者而言，故違背任務行為，
        苟係將其持有之他人所有物，意圖不法領得，據為己有
        ，自應論以侵占罪，最高法院八十五年度臺上字第一三
        一六號著有判決意旨可資參照。核被告所為，係犯刑法
        第三百四十二條第一項背信罪及同法第二百十六條、第
        二百十五條之行使業務上登載不實文書罪。公訴意旨認
        被告就上開背信部分所為，係犯刑法第三百三十六條第
        二項之業務侵占罪嫌，容有未洽，惟其基本事實同一，
        且於本案審判過程中，本院業已諭知涉犯背信罪嫌，並
        已就被告是否有為上開背信之事實，為實質之調查及予
        被告陳述意見之機會，被告選任辯護人就此亦為答辯及
        辯護，本院自應予審理，並變更起訴法條。被告業務上
        文書登載不實後復持以行使，其業務上文書登載不實之
        低度行為應為行使業務上文書登載不實之高度行為所吸
        收，不另論罪。又被告所犯前開背信五十九罪及行使業
        務上登載不實文書罪，犯意各別，行為互殊，應分論併
        罰。爰分別審酌被告前曾因違反期貨交易法案件，經本
        院以九十四年二月二十五日以九十二年度簡上字第三八
        六號判決判處有期徒刑十月，緩刑三年確定，有臺灣高
        等法院被告前案紀錄表一份在卷可稽，素行尚可，擔任
        告訴人衣蝶高絲專櫃職員，理應盡力為告訴人謀求最大
        利益，竟捨此不為，不知潔身自愛，為提升衣蝶高絲專
        櫃之業績，竟意圖為第三人辛○○之利益，違反告訴人
        內部規定，於第三人辛○○給付全部貨款前，即交付全
        部美容保養商品予第三人辛○○，而分別為本件五十九
        次背信及一次行使業務上登載不實文書犯行，造成告訴
        人財產之損失，並致生損害於告訴人對於該公司美容保
        養商品銷售管理之正確性，惡性非輕，犯後否認部分犯
        行，態度難認良好，迄今尚未賠償告訴人任何金錢，惟
        本身並未因此有所獲利，兼衡其犯罪之動機、手段、智
        識程度、生活狀況等一切情狀，就其所犯六十罪分別量
        處如主文所示之刑，並均諭知易科罰金之折算標準。查
        本件被告均係於九十六年四月二十四日前犯如附表一所
        示之罪，此部分所犯均合於中華民國九十六年罪犯減刑
        條例之減刑條件，應均依該條例第二條第一項第三款、
        第九條之規定減其宣告刑二分之一，併均諭知易科罰金
        折算之標準。按中華民國九十四年二月二日修正公布之
        現行刑法第四十一條第二項，關於數罪併罰，數宣告刑
        均得易科罰金，而定應執行之刑逾六個月者，排除適用
        同條第一項得易科罰金之規定部分，與憲法第二十三條
        規定有違，並與本院釋字第三六六號解釋意旨不符，應
        自本解釋公布之日起失其效力，業經司法院大法官釋字
        第六六二號解釋文闡明在案。查，本院就被告所犯上開
        六十罪之宣告刑均諭知得易科罰金，其定應執行之刑固
        逾六個月，惟參酌司法院大法官釋字第六六二號解釋文
        意旨，爰就被告所犯上開六十罪，依中華民國九十六年
        罪犯減刑條例第十一條、刑法第五十一條第五款、第四
        十一條第一項前段之規定，定其應執行之刑及諭知所定
        應執行刑易科罰金之折算標準。
據上論斷，應依刑事訴訟法第二百九十九條第一項前段、第三百
條，刑法第二百十六條、第二百十五條、第三百四十二條第一項
、第四十一條第一項前段、第五十一條第五款，刑法施行法第一
條之一第一項、第二項前段，中華民國九十六年罪犯減刑條例第
二條第一項第三款、第七條、第九條、第十一條，判決如主文。
本案經檢察官申心蓓到庭執行職務
中    華    民    國    98    年    12    月    15    日
                   臺灣臺北地方法院刑事第六庭
                       審判長法  官  張永宏
                             法  官  林晏如
                             法  官  雷淑雯
以上正本證明與原本無異。
如不服本判決，應於判決送達後十日內，向本院提出上訴狀。（
應抄附繕本）。告訴人或被害人如對於本判決不服者，應具備理
由請求檢察官上訴，其上訴期間之計算係以檢察官收受判決正本
之日期為準。
                             書記官  胡詩唯
中    華    民    國    98    年    12    月    15    日
附錄本案論罪科刑法條全文：
中華民國刑法第二百十六條
行使第二百十條至第二百十五條之文書者，依偽造、變造文書或
登載不實事項或使登載不實事項之規定處斷。
中華民國刑法第二百十五條
從事業務之人，明知為不實之事項，而登載於其業務上作成之文
書，足以生損害於公眾或他人者，處三年以下有期徒刑、拘役或
五百元以下罰金。
中華民國刑法第三百四十二條第一項
為他人處理事務，意圖為自己或第三人不法之利益，或損害本人
之利益，而為違背其任務之行為，致生損害於本人之財產或其他
利益者，處五年以下有期徒刑、拘役或科或併科一千元以下罰金
。
附表一：
┌─┬────┬─────┬─────────┬─────────┬─────────┐
│編│犯罪時間│  總金額  │罪              名│宣      告      刑│減  刑  後  刑  度│
│號│        │（新臺幣）│                  │                  │                  │
├─┼────┼─────┼─────────┼─────────┼─────────┤
│一│九十六年│三十萬八千│為他人處理事務，意│有期徒刑月，如易│有期徒刑壹月又拾伍│
│  │三月九日│七百元    │圖為第三人不法之利│科罰金，以新臺幣壹│日，如易科罰金，以│
│  │        │          │益，而為違背其任務│仟元折算壹日。    │新臺幣壹仟元折算壹│
│  │        │          │之行為，致生損害於│                  │日。              │
│  │        │          │本人之財產。      │                  │                  │
├─┼────┼─────┼─────────┼─────────┼─────────┤
│二│九十六年│三十四萬四│為他人處理事務，意│有期徒刑月，如易│有期徒刑壹月又拾伍│
│  │三月十二│千九百六十│圖為第三人不法之利│科罰金，以新臺幣壹│日，如易科罰金，以│
│  │日      │元        │益，而為違背其任務│仟元折算壹日。    │新臺幣壹仟元折算壹│
│  │        │          │之行為，致生損害於│                  │日。              │
│  │        │          │本人之財產。      │                  │                  │
├─┼────┼─────┼─────────┼─────────┼─────────┤
│三│九十六年│二十七萬零│為他人處理事務，意│有期徒刑月，如易│有期徒刑壹月又拾伍│
│  │三月二十│九百六十元│圖為第三人不法之利│科罰金，以新臺幣壹│日，如易科罰金，以│
│  │八日    │          │益，而為違背其任務│仟元折算壹日。    │新臺幣壹仟元折算壹│
│  │        │          │之行為，致生損害於│                  │日。              │
│  │        │          │本人之財產。      │                  │                  │
├─┼────┼─────┼─────────┼─────────┼─────────┤
│四│九十六年│二十五萬三│為他人處理事務，意│有期徒刑月，如易│有期徒刑壹月又拾伍│
│  │四月四日│千八百元  │圖為第三人不法之利│科罰金，以新臺幣壹│日，如易科罰金，以│
│  │        │          │益，而為違背其任務│仟元折算壹日。    │新臺幣壹仟元折算壹│
│  │        │          │之行為，致生損害於│                  │日。              │
│  │        │          │本人之財產。      │                  │                  │
├─┼────┼─────┼─────────┼─────────┼─────────┤
│五│九十六年│三十萬八千│為他人處理事務，意│有期徒刑月，如易│有期徒刑壹月又拾伍│
│  │四月十日│七百元    │圖為第三人不法之利│科罰金，以新臺幣壹│日，如易科罰金，以│
│  │        │          │益，而為違背其任務│仟元折算壹日。    │新臺幣壹仟元折算壹│
│  │        │          │之行為，致生損害於│                  │日。              │
│  │        │          │本人之財產。      │                  │                  │
├─┼────┼─────┼─────────┼─────────┼─────────┤
│六│九十六年│二萬七千元│為他人處理事務，意│有期徒刑貳月，如易│有期徒刑壹月，如易│
│  │四月十六│          │圖為第三人不法之利│科罰金，以新臺幣壹│科罰金，以新臺幣壹│
│  │日      │          │益，而為違背其任務│仟元折算壹日。    │仟元折算壹日。    │
│  │        │          │之行為，致生損害於│                  │                  │
│  │        │          │本人之財產。      │                  │                  │
├─┼────┼─────┼─────────┼─────────┼─────────┤
│七│九十六年│二千五百三│為他人處理事務，意│有期徒刑貳月，如易│有期徒刑壹月，如易│
│  │四月十七│十元      │圖為第三人不法之利│科罰金，以新臺幣壹│科罰金，以新臺幣壹│
│  │日      │          │益，而為違背其任務│仟元折算壹日。    │仟元折算壹日。    │
│  │        │          │之行為，致生損害於│                  │                  │
│  │        │          │本人之財產。      │                  │                  │
├─┼────┼─────┼─────────┼─────────┼─────────┤
│八│九十六年│三十八萬二│為他人處理事務，意│有期徒刑月，如易│有期徒刑壹月又拾伍│
│  │四月十八│千二百元  │圖為第三人不法之利│科罰金，以新臺幣壹│日，如易科罰金，以│
│  │日      │          │益，而為違背其任務│仟元折算壹日。    │新臺幣壹仟元折算壹│
│  │        │          │之行為，致生損害於│                  │日。              │
│  │        │          │本人之財產。      │                  │                  │
├─┼────┼─────┼─────────┼─────────┼─────────┤
│九│九十六年│三千一百五│為他人處理事務，意│有期徒刑貳月，如易│有期徒刑壹月，如易│
│  │四月十九│十元      │圖為第三人不法之利│科罰金，以新臺幣壹│科罰金，以新臺幣壹│
│  │日      │          │益，而為違背其任務│仟元折算壹日。    │仟元折算壹日。    │
│  │        │          │之行為，致生損害於│                  │                  │
│  │        │          │本人之財產。      │                  │                  │
└─┴────┴─────┴─────────┴─────────┴─────────┘
附表二：
┌──┬────┬─────┬─────────┬─────────┐
│編號│犯罪時間│  總金額  │罪              名│宣      告      刑│
│    │        │（新臺幣）│                  │                  │
├──┼────┼─────┼─────────┼─────────┤
│一  │九十六年│四萬四千五│為他人處理事務，意│有期徒刑貳月，如易│
│    │四月二十│百五十元  │圖為第三人不法之利│科罰金，以新臺幣壹│
│    │五日    │          │益，而為違背其任務│仟元折算壹日。    │
│    │        │          │之行為，致生損害於│                  │
│    │        │          │本人之財產。      │                  │
├──┼────┼─────┼─────────┼─────────┤
│二  │九十六年│七千元    │為他人處理事務，意│有期徒刑貳月，如易│
│    │四月二十│          │圖為第三人不法之利│科罰金，以新臺幣壹│
│    │七日    │          │益，而為違背其任務│仟元折算壹日。    │
│    │        │          │之行為，致生損害於│                  │
│    │        │          │本人之財產。      │                  │
├──┼────┼─────┼─────────┼─────────┤
│三  │九十六年│二萬五千三│為他人處理事務，意│有期徒刑貳月，如易│
│    │四月三十│百五十元  │圖為第三人不法之利│科罰金，以新臺幣壹│
│    │日      │          │益，而為違背其任務│仟元折算壹日。    │
│    │        │          │之行為，致生損害於│                  │
│    │        │          │本人之財產。      │                  │
├──┼────┼─────┼─────────┼─────────┤
│四  │九十六年│二萬二千九│為他人處理事務，意│有期徒刑貳月，如易│
│    │五月四日│百五十元  │圖為第三人不法之利│科罰金，以新臺幣壹│
│    │        │          │益，而為違背其任務│仟元折算壹日。    │
│    │        │          │之行為，致生損害於│                  │
│    │        │          │本人之財產。      │                  │
├──┼────┼─────┼─────────┼─────────┤
│五  │九十六年│二十一萬六│為他人處理事務，意│有期徒刑月，如易│
│    │五月七日│千元      │圖為第三人不法之利│科罰金，以新臺幣壹│
│    │        │          │益，而為違背其任務│仟元折算壹日。    │
│    │        │          │之行為，致生損害於│                  │
│    │        │          │本人之財產。      │                  │
├──┼────┼─────┼─────────┼─────────┤
│六  │九十六年│四十二萬二│為他人處理事務，意│有期徒刑肆月，如易│
│    │五月九日│千五百元  │圖為第三人不法之利│科罰金，以新臺幣壹│
│    │        │          │益，而為違背其任務│仟元折算壹日。    │
│    │        │          │之行為，致生損害於│                  │
│    │        │          │本人之財產。      │                  │
├──┼────┼─────┼─────────┼─────────┤
│七  │九十六年│七百五十元│為他人處理事務，意│有期徒刑貳月，如易│
│    │五月十八│          │圖為第三人不法之利│科罰金，以新臺幣壹│
│    │日      │          │益，而為違背其任務│仟元折算壹日。    │
│    │        │          │之行為，致生損害於│                  │
│    │        │          │本人之財產。      │                  │
├──┼────┼─────┼─────────┼─────────┤
│八  │九十六年│十萬八千四│為他人處理事務，意│有期徒刑月，如易│
│    │五月二十│百二十元  │圖為第三人不法之利│科罰金，以新臺幣壹│
│    │八日    │          │益，而為違背其任務│仟元折算壹日。    │
│    │        │          │之行為，致生損害於│                  │
│    │        │          │本人之財產。      │                  │
├──┼────┼─────┼─────────┼─────────┤
│九  │九十六年│二萬四千九│為他人處理事務，意│有期徒刑貳月，如易│
│    │五月三十│百元      │圖為第三人不法之利│科罰金，以新臺幣壹│
│    │日      │          │益，而為違背其任務│仟元折算壹日。    │
│    │        │          │之行為，致生損害於│                  │
│    │        │          │本人之財產。      │                  │
├──┼────┼─────┼─────────┼─────────┤
│十  │九十六年│二萬五千九│為他人處理事務，意│有期徒刑貳月，如易│
│    │五月三十│百二十元  │圖為第三人不法之利│科罰金，以新臺幣壹│
│    │一日    │          │益，而為違背其任務│仟元折算壹日。    │
│    │        │          │之行為，致生損害於│                  │
│    │        │          │本人之財產。      │                  │
├──┼────┼─────┼─────────┼─────────┤
│十一│九十六年│十二萬三千│為他人處理事務，意│有期徒刑月，如易│
│    │六月四日│五百元    │圖為第三人不法之利│科罰金，以新臺幣壹│
│    │        │          │益，而為違背其任務│仟元折算壹日。    │
│    │        │          │之行為，致生損害於│                  │
│    │        │          │本人之財產。      │                  │
├──┼────┼─────┼─────────┼─────────┤
│十二│九十六年│十三萬五千│為他人處理事務，意│有期徒刑月，如易│
│    │六月六日│元        │圖為第三人不法之利│科罰金，以新臺幣壹│
│    │        │          │益，而為違背其任務│仟元折算壹日。    │
│    │        │          │之行為，致生損害於│                  │
│    │        │          │本人之財產。      │                  │
├──┼────┼─────┼─────────┼─────────┤
│十三│九十六年│三萬二千四│為他人處理事務，意│有期徒刑貳月，如易│
│    │六月七日│百元      │圖為第三人不法之利│科罰金，以新臺幣壹│
│    │        │          │益，而為違背其任務│仟元折算壹日。    │
│    │        │          │之行為，致生損害於│                  │
│    │        │          │本人之財產。      │                  │
├──┼────┼─────┼─────────┼─────────┤
│十四│九十六年│一萬六千二│為他人處理事務，意│有期徒刑貳月，如易│
│    │六月十日│百元      │圖為第三人不法之利│科罰金，以新臺幣壹│
│    │        │          │益，而為違背其任務│仟元折算壹日。    │
│    │        │          │之行為，致生損害於│                  │
│    │        │          │本人之財產。      │                  │
├──┼────┼─────┼─────────┼─────────┤
│十五│九十六年│七萬二千元│為他人處理事務，意│有期徒刑貳月，如易│
│    │六月十四│          │圖為第三人不法之利│科罰金，以新臺幣壹│
│    │日      │          │益，而為違背其任務│仟元折算壹日。    │
│    │        │          │之行為，致生損害於│                  │
│    │        │          │本人之財產。      │                  │
├──┼────┼─────┼─────────┼─────────┤
│十六│九十六年│十九萬四千│為他人處理事務，意│有期徒刑月，如易│
│    │六月二十│一百元    │圖為第三人不法之利│科罰金，以新臺幣壹│
│    │八日    │          │益，而為違背其任務│仟元折算壹日。    │
│    │        │          │之行為，致生損害於│                  │
│    │        │          │本人之財產。      │                  │
├──┼────┼─────┼─────────┼─────────┤
│十七│九十六年│二萬一千六│為他人處理事務，意│有期徒刑貳月，如易│
│    │七月四日│百元      │圖為第三人不法之利│科罰金，以新臺幣壹│
│    │        │          │益，而為違背其任務│仟元折算壹日。    │
│    │        │          │之行為，致生損害於│                  │
│    │        │          │本人之財產。      │                  │
├──┼────┼─────┼─────────┼─────────┤
│十八│九十六年│四千零五百│為他人處理事務，意│有期徒刑貳月，如易│
│    │七月六日│元        │圖為第三人不法之利│科罰金，以新臺幣壹│
│    │        │          │益，而為違背其任務│仟元折算壹日。    │
│    │        │          │之行為，致生損害於│                  │
│    │        │          │本人之財產。      │                  │
├──┼────┼─────┼─────────┼─────────┤
│十九│九十六年│五萬零四百│為他人處理事務，意│有期徒刑貳月，如易│
│    │七月十一│元        │圖為第三人不法之利│科罰金，以新臺幣壹│
│    │日      │          │益，而為違背其任務│仟元折算壹日。    │
│    │        │          │之行為，致生損害於│                  │
│    │        │          │本人之財產。      │                  │
├──┼────┼─────┼─────────┼─────────┤
│二十│九十六年│十九萬九千│為他人處理事務，意│有期徒刑月，如易│
│    │七月十五│五百元    │圖為第三人不法之利│科罰金，以新臺幣壹│
│    │日      │          │益，而為違背其任務│仟元折算壹日。    │
│    │        │          │之行為，致生損害於│                  │
│    │        │          │本人之財產。      │                  │
├──┼────┼─────┼─────────┼─────────┤
│二十│九十六年│二十二萬八│為他人處理事務，意│有期徒刑月，如易│
│一  │七月二十│千一百五十│圖為第三人不法之利│科罰金，以新臺幣壹│
│    │四日    │元        │益，而為違背其任務│仟元折算壹日。    │
│    │        │          │之行為，致生損害於│                  │
│    │        │          │本人之財產。      │                  │
├──┼────┼─────┼─────────┼─────────┤
│二十│九十六年│四十萬二千│為他人處理事務，意│有期徒刑肆月，如易│
│二  │八月九日│九百三十元│圖為第三人不法之利│科罰金，以新臺幣壹│
│    │        │          │益，而為違背其任務│仟元折算壹日。    │
│    │        │          │之行為，致生損害於│                  │
│    │        │          │本人之財產。      │                  │
├──┼────┼─────┼─────────┼─────────┤
│二十│九十六年│一萬七千九│為他人處理事務，意│有期徒刑貳月，如易│
│三  │八月十日│百五十元  │圖為第三人不法之利│科罰金，以新臺幣壹│
│    │        │          │益，而為違背其任務│仟元折算壹日。    │
│    │        │          │之行為，致生損害於│                  │
│    │        │          │本人之財產。      │                  │
├──┼────┼─────┼─────────┼─────────┤
│二十│九十六年│四十萬八千│為他人處理事務，意│有期徒刑肆月，如易│
│四  │八月十三│六百元    │圖為第三人不法之利│科罰金，以新臺幣壹│
│    │日      │          │益，而為違背其任務│仟元折算壹日。    │
│    │        │          │之行為，致生損害於│                  │
│    │        │          │本人之財產。      │                  │
├──┼────┼─────┼─────────┼─────────┤
│二十│九十六年│五十一萬七│為他人處理事務，意│有期徒刑肆月，如易│
│五  │八月十五│千五百元  │圖為第三人不法之利│科罰金，以新臺幣壹│
│    │日      │          │益，而為違背其任務│仟元折算壹日。    │
│    │        │          │之行為，致生損害於│                  │
│    │        │          │本人之財產。      │                  │
├──┼────┼─────┼─────────┼─────────┤
│二十│九十六年│六萬八千七│為他人處理事務，意│有期徒刑貳月，如易│
│六  │八月十六│百元      │圖為第三人不法之利│科罰金，以新臺幣壹│
│    │日      │          │益，而為違背其任務│仟元折算壹日。    │
│    │        │          │之行為，致生損害於│                  │
│    │        │          │本人之財產。      │                  │
├──┼────┼─────┼─────────┼─────────┤
│二十│九十六年│二十七萬四│為他人處理事務，意│有期徒刑月，如易│
│七  │八月二十│千二百元  │圖為第三人不法之利│科罰金，以新臺幣壹│
│    │日      │          │益，而為違背其任務│仟元折算壹日。    │
│    │        │          │之行為，致生損害於│                  │
│    │        │          │本人之財產。      │                  │
├──┼────┼─────┼─────────┼─────────┤
│二十│九十六年│二十一萬五│為他人處理事務，意│有期徒刑月，如易│
│八  │八月二十│千一百元  │圖為第三人不法之利│科罰金，以新臺幣壹│
│    │二日    │          │益，而為違背其任務│仟元折算壹日。    │
│    │        │          │之行為，致生損害於│                  │
│    │        │          │本人之財產。      │                  │
├──┼────┼─────┼─────────┼─────────┤
│二十│九十六年│一千一百元│為他人處理事務，意│有期徒刑貳月，如易│
│九  │九月三日│          │圖為第三人不法之利│科罰金，以新臺幣壹│
│    │        │          │益，而為違背其任務│仟元折算壹日。    │
│    │        │          │之行為，致生損害於│                  │
│    │        │          │本人之財產。      │                  │
├──┼────┼─────┼─────────┼─────────┤
│三十│九十六年│二十七萬八│為他人處理事務，意│有期徒刑月，如易│
│    │九月五日│千三百元  │圖為第三人不法之利│科罰金，以新臺幣壹│
│    │        │          │益，而為違背其任務│仟元折算壹日。    │
│    │        │          │之行為，致生損害於│                  │
│    │        │          │本人之財產。      │                  │
├──┼────┼─────┼─────────┼─────────┤
│三十│九十六年│四萬五千三│為他人處理事務，意│有期徒刑貳月，如易│
│一  │九月六日│百元      │圖為第三人不法之利│科罰金，以新臺幣壹│
│    │        │          │益，而為違背其任務│仟元折算壹日。    │
│    │        │          │之行為，致生損害於│                  │
│    │        │          │本人之財產。      │                  │
├──┼────┼─────┼─────────┼─────────┤
│三十│九十六年│九千七百五│為他人處理事務，意│有期徒刑貳月，如易│
│二  │九月十日│十元      │圖為第三人不法之利│科罰金，以新臺幣壹│
│    │        │          │益，而為違背其任務│仟元折算壹日。    │
│    │        │          │之行為，致生損害於│                  │
│    │        │          │本人之財產。      │                  │
├──┼────┼─────┼─────────┼─────────┤
│三十│九十六年│三十一萬五│為他人處理事務，意│有期徒刑月，如易│
│三  │九月三十│千元      │圖為第三人不法之利│科罰金，以新臺幣壹│
│    │日      │          │益，而為違背其任務│仟元折算壹日。    │
│    │        │          │之行為，致生損害於│                  │
│    │        │          │本人之財產。      │                  │
├──┼────┼─────┼─────────┼─────────┤
│三十│九十六年│九十九萬一│為他人處理事務，意│有期徒刑伍月，如易│
│四  │十月二日│千二百六十│圖為第三人不法之利│科罰金，以新臺幣壹│
│    │        │元        │益，而為違背其任務│仟元折算壹日。    │
│    │        │          │之行為，致生損害於│                  │
│    │        │          │本人之財產。      │                  │
├──┼────┼─────┼─────────┼─────────┤
│三十│九十六年│一萬一千七│為他人處理事務，意│有期徒刑貳月，如易│
│五  │十月三日│百元      │圖為第三人不法之利│科罰金，以新臺幣壹│
│    │        │          │益，而為違背其任務│仟元折算壹日。    │
│    │        │          │之行為，致生損害於│                  │
│    │        │          │本人之財產。      │                  │
├──┼────┼─────┼─────────┼─────────┤
│三十│九十六年│六萬一千三│為他人處理事務，意│有期徒刑貳月，如易│
│六  │十月四日│百元      │圖為第三人不法之利│科罰金，以新臺幣壹│
│    │        │          │益，而為違背其任務│仟元折算壹日。    │
│    │        │          │之行為，致生損害於│                  │
│    │        │          │本人之財產。      │                  │
├──┼────┼─────┼─────────┼─────────┤
│三十│九十六年│七十二萬一│為他人處理事務，意│有期徒刑伍月，如易│
│七  │十月八日│千九百五十│圖為第三人不法之利│科罰金，以新臺幣壹│
│    │        │元        │益，而為違背其任務│仟元折算壹日。    │
│    │        │          │之行為，致生損害於│                  │
│    │        │          │本人之財產。      │                  │
├──┼────┼─────┼─────────┼─────────┤
│三十│九十六年│四萬四千四│為他人處理事務，意│有期徒刑貳月，如易│
│八  │十月九日│百元      │圖為第三人不法之利│科罰金，以新臺幣壹│
│    │        │          │益，而為違背其任務│仟元折算壹日。    │
│    │        │          │之行為，致生損害於│                  │
│    │        │          │本人之財產。      │                  │
├──┼────┼─────┼─────────┼─────────┤
│三十│九十六年│二十二萬八│為他人處理事務，意│有期徒刑月，如易│
│九  │十月十日│千三百元  │圖為第三人不法之利│科罰金，以新臺幣壹│
│    │        │          │益，而為違背其任務│仟元折算壹日。    │
│    │        │          │之行為，致生損害於│                  │
│    │        │          │本人之財產。      │                  │
├──┼────┼─────┼─────────┼─────────┤
│四十│九十六年│六百元    │為他人處理事務，意│有期徒刑貳月，如易│
│    │十月十一│          │圖為第三人不法之利│科罰金，以新臺幣壹│
│    │日      │          │益，而為違背其任務│仟元折算壹日。    │
│    │        │          │之行為，致生損害於│                  │
│    │        │          │本人之財產。      │                  │
├──┼────┼─────┼─────────┼─────────┤
│四十│九十六年│十八萬二千│為他人處理事務，意│有期徒刑月，如易│
│一  │十月十二│五百五十元│圖為第三人不法之利│科罰金，以新臺幣壹│
│    │日      │          │益，而為違背其任務│仟元折算壹日。    │
│    │        │          │之行為，致生損害於│                  │
│    │        │          │本人之財產。      │                  │
├──┼────┼─────┼─────────┼─────────┤
│四十│九十六年│十二萬二千│為他人處理事務，意│有期徒刑月，如易│
│二  │十月十五│四百元    │圖為第三人不法之利│科罰金，以新臺幣壹│
│    │日      │          │益，而為違背其任務│仟元折算壹日。    │
│    │        │          │之行為，致生損害於│                  │
│    │        │          │本人之財產。      │                  │
├──┼────┼─────┼─────────┼─────────┤
│四十│九十六年│五十四萬元│為他人處理事務，意│有期徒刑肆月，如易│
│三  │十月十六│          │圖為第三人不法之利│科罰金，以新臺幣壹│
│    │日      │          │益，而為違背其任務│仟元折算壹日。    │
│    │        │          │之行為，致生損害於│                  │
│    │        │          │本人之財產。      │                  │
├──┼────┼─────┼─────────┼─────────┤
│四十│九十六年│一百零八萬│為他人處理事務，意│有期徒刑陸月，如易│
│四  │十月十七│三千三百元│圖為第三人不法之利│科罰金，以新臺幣壹│
│    │日      │          │益，而為違背其任務│仟元折算壹日。    │
│    │        │          │之行為，致生損害於│                  │
│    │        │          │本人之財產。      │                  │
├──┼────┼─────┼─────────┼─────────┤
│四十│九十六年│三千六百元│為他人處理事務，意│有期徒刑貳月，如易│
│五  │十月十八│          │圖為第三人不法之利│科罰金，以新臺幣壹│
│    │日      │          │益，而為違背其任務│仟元折算壹日。    │
│    │        │          │之行為，致生損害於│                  │
│    │        │          │本人之財產。      │                  │
├──┼────┼─────┼─────────┼─────────┤
│四十│九十六年│一百零四萬│為他人處理事務，意│有期徒刑陸月，如易│
│六  │十月十九│一千六百元│圖為第三人不法之利│科罰金，以新臺幣壹│
│    │日      │          │益，而為違背其任務│仟元折算壹日。    │
│    │        │          │之行為，致生損害於│                  │
│    │        │          │本人之財產。      │                  │
├──┼────┼─────┼─────────┼─────────┤
│四十│九十六年│七萬七千零│為他人處理事務，意│有期徒刑貳月，如易│
│七  │十月二十│五十元    │圖為第三人不法之利│科罰金，以新臺幣壹│
│    │三日    │          │益，而為違背其任務│仟元折算壹日。    │
│    │        │          │之行為，致生損害於│                  │
│    │        │          │本人之財產。      │                  │
├──┼────┼─────┼─────────┼─────────┤
│四十│九十六年│五千一百十│為他人處理事務，意│有期徒刑貳月，如易│
│八  │十一月一│元        │圖為第三人不法之利│科罰金，以新臺幣壹│
│    │日起至十│          │益，而為違背其任務│仟元折算壹日。    │
│    │四日止期│          │之行為，致生損害於│                  │
│    │間某日  │          │本人之財產。      │                  │
├──┼────┼─────┼─────────┼─────────┤
│四十│九十六年│七百五十元│為他人處理事務，意│有期徒刑貳月，如易│
│九  │十一月二│          │圖為第三人不法之利│科罰金，以新臺幣壹│
│    │十日    │          │益，而為違背其任務│仟元折算壹日。    │
│    │        │          │之行為，致生損害於│                  │
│    │        │          │本人之財產。      │                  │
├──┼────┼─────┼─────────┼─────────┤
│五十│九十六年│五千零二十│為他人處理事務，意│有期徒刑貳月，如易│
│    │十二月三│元        │圖為第三人不法之利│科罰金，以新臺幣壹│
│    │日      │          │益，而為違背其任務│仟元折算壹日。    │
│    │        │          │之行為，致生損害於│                  │
│    │        │          │本人之財產。      │                  │
└──┴────┴─────┴─────────┴─────────┘

司法院資訊處製作；財團法人民間司法改革基金會備份。
